臺灣苗栗地方法院宣示判決筆錄　　　　 100年度易緝字第25號
公　訴　人　臺灣苗栗地方法院檢察署檢察官
被　　　告　吳志信
指定辯護人　本院公設辯護人　蔡文亮
上列被告因竊盜案件（起訴案號：99年度少連偵緝字5 號），本
院於中華民國100 年10月14日上午11時許，在本院第2 法庭宣示
判決，出席職員如下：
　　　　　　　　審判長法　官　柳章峰
　　　　　　　　　　　書記官　黃雅琦
　　　　　　　　　　　通　譯　邱士豪
法官起立朗讀判決主文、犯罪事實要旨、處罰條文、附記事項，
及告以上訴限制、期間並提出上訴狀之法院，且諭知記載其內容
：
一、主  文：
    吳志信成年人與少年共同竊盜，處有期徒刑肆月。又成年人
    與少年結夥三人以上竊盜，處有期徒刑捌月。又成年人與少
    年共同竊盜，處有期徒刑肆月。又成年人與少年共同竊盜，
    處有期徒刑肆月。應執行有期徒刑壹年伍月。
二、犯罪事實要旨：
（一）吳志信分別於下列時、地，有竊取電纜線之犯行：
 （1）吳志信與未滿18歲之少年羅○為（真實姓名及年籍均詳卷
      ，另由本院少年法庭審理），共同基於意圖為自己不法所
      有之犯意聯絡，於民國98年11月24日上午9 、10時許，駕
      駛其父吳錦顯所有車牌號碼8432─JU號自用小客車，搭載
      少年羅○為，至苗栗縣頭份鎮尖下里19鄰尖下204 號旁空
      地，由吳志信在車上把風，少年羅○為下車，徒手竊取中
      華電信股份有限公司（下稱中華電信公司）承包商張文任
      保管之電纜線12條，得手後搬到車上，再前往苗栗縣竹南
      鎮公館里12鄰公館仔201 號「錦弘資源回收場」，以新台
      幣（下同）9 百元之價格，賣給該回收場負責人張麗蓉（
      涉嫌故買贓物部分，由檢察官另案偵辦），變賣所得贓款
      已花用完畢。
 （2）吳志信與未滿18歲之少年羅○為、羅○舜（真實姓名及年
      籍均詳卷，另由本院少年法庭審理），共同基於意圖為自
      己不法所有之犯意聯絡，結夥三人以上，於98年11月25日
      上午9 、10時許，駕駛上開自用小客車，搭載少年羅○為
      、羅○舜，至上開地點，由吳志信在車上把風，少年羅○
      為、羅○舜下車，徒手竊取中華電信公司承包商張文任保
      管之電纜線7 條，得手後搬到車上，先將少年羅○舜送回
      苗栗縣竹南鎮住處，再至錦弘資源回收場，以800 元之價
      格，賣給該資源回收場之負責人張麗蓉，變賣所得贓款已
      花用完畢。
 （3）吳志信與未滿18歲之少年羅○為，共同基於意圖為自己不
      法所有之犯意聯絡，於98年11月28日上午9 、10時許，駕
      駛上開自用小客車，搭載少年羅○為，至上開地點，由吳
      志信在車上把風，少年羅○為下車，徒手竊取中華電信公
      司承包商張文任保管之電纜線5 條，得手後搬到車上，再
      前往錦弘資源回收場，以400 元之價格，賣給該資源回收
      場之負責人張麗蓉，變賣所得贓款已花用完畢。
 （4）吳志信與未滿18歲之少年羅○為，共同基於意圖為自己不
      法所有之犯意聯絡，於98年12月1 日上午10時許，駕駛上
      開自用小客車，搭載少年羅○為，至上開地點，由吳志信
      在車上把風，少年羅○為下車，徒手竊取中華電信公司承
      包商張文任保管之電纜線3 條，得手後搬到車上，再前往
      錦弘資源回收場，以600 元之價格，賣給該資源回收場之
      負責人張麗蓉，變賣所得贓款已花用完畢。
 （5）嗣苗栗縣警察局頭份分局尖山派出所員警，於98年12月4
      日凌晨1 時18分許，至苗栗縣頭份鎮尖下里19鄰尖下204
      號旁空地，逮捕再度竊取電纜線之少年羅○為，少年羅○
      為則向警方供出吳志信，警方始循線查獲吳志信。
（二）案經苗栗縣警察局頭份分局報請台灣苗栗地方法院檢察署
      檢察官偵查起訴。
三、處罰條文：
    刑法第320 條第1 項、修正前刑法第321 條第1 項第4 款、
    兒童及少年福利法第70條第1 項。
四、協商判決除有刑事訴訟法第455 條之4 第1 項第1 款於本訊
    問程序終結前，被告撤銷協商合意或檢察官撤回協商聲請者
    ；第2 款被告協商之意思非出於自由意志者；第4 款被告所
    犯之罪非第455 條之2 第1 項所定得以協商判決者；第6 款
    被告有其他較重之裁判上一罪之犯罪事實者；第7 款法院認
    應諭知免刑或免訴、不受理者情形之一，及違反同條第2 項
    「法院應於協商合意範圍內為判決；法院為協商判決所科之
    刑，以宣告緩刑或2 年以下有期徒刑、拘役或罰金為限」之
    規定者外，不得上訴。
五、如有前項得上訴之情形，若不服本件判決，得自收受判決筆
    錄送達之日起10日內，向本院提出上訴書狀，上訴於第二審
    法院。
中    華    民    國  100     年    10    月    14    日
                  台灣苗栗地方法院刑事第一庭
                            書記官  黃雅琦
                      審判長法  官  柳章峰
以上正本證明與原本無誤
                            書記官  黃雅琦
中    華    民    國   100    年    10    月    17    日
附錄法條全文：
中華民國刑法第320條
（普通竊盜罪、竊佔罪）
意圖為自己或第三人不法之所有，而竊取他人之動產者，為竊盜
罪，處5  年以下有期徒刑、拘役或 5 百元以下罰金。
意圖為自己或第三人不法之利益，而竊佔他人之不動產者，依前
項之規定處斷。
前二項之未遂犯罰之。
中華民國刑法第321條 (舊 100.01.26 以前)
（加重竊盜罪）
犯竊盜罪而有下列情形之一者，處 6 月以上、5 年以下有期徒
刑：
一、於夜間侵入住宅或有人居住之建築物、船艦，或隱匿其內而
    犯之者。
二、毀越門扇、牆垣或其他安全設備而犯之者。
三、攜帶兇器而犯之者。
四、結夥三人以上而犯之者。
五、乘火災、水災或其他災害之際而犯之者。
六、在車站或埠頭犯之者。
前項之未遂犯罰之。
兒童及少年福利法第70條
（加重刑法）
成年人教唆、幫助或利用兒童及少年犯罪或與之共同實施犯罪或
故意對其犯罪者，加重其刑至二分之一。但各該罪就被害人係兒
童及少年已定有特別處罰規定者，不在此限。
對於兒童及少年犯罪者，主管機關得獨立告訴。